【裁判字號】    97,易,679
【裁判日期】    971217
【裁判案由】    違反商標法
【裁判全文】
臺灣基隆地方法院刑事判決               97年度易字第679號
公  訴  人  臺灣基隆地方法院檢察署檢察官
被      告  丁○○
上列被告因違反商標法案件，經檢察官提起公訴（97年度偵字第
2482號），本院判決如下︰
    主  文
丁○○共同明知為未得商標權人同意，於同一商品使用相同之註
冊商標之商品而意圖販賣而輸入，處有期徒刑參月，如易科罰金
，以新臺幣壹仟元折算壹日。緩刑參年。
    事  實
一、丁○○係桃園縣新屋鄉○○村○○路○ 段669 號1 樓「元圓
    玩具有限公司」負責人，其明知「神奇寶貝」、史努比圖樣
    及「PEANUTS 」圖樣、「海綿寶寶」圖樣及「SPONGEBOBSQU
    AREPANTS」圖樣等商標圖樣，為公眾週知之知名商標圖樣，
    分別經群英社國際股份有限公司、香港商霽霽企業有限公司
    臺灣分公司及美商新維爾康國際公司向經濟部智慧財產局申
    請註冊獲准，取得指定使用於填充玩具等商品之商標專用權
    ，現均仍於商標專用期間內，亦明知「呂勇春」成年男子在
    大陸地區經營陽躍玩具貿易公司（下稱陽躍公司）銷售之神
    奇寶貝皮卡丘絨毛填充玩具、史奴比絨毛填充玩具及海綿寶
    寶填充玩具，均係未得前揭公司同意，而於同一商品使用相
    同於前揭註冊商標圖樣之仿冒商標商品，丁○○猶與「呂勇
    春」基於意圖販賣而輸入仿冒商標商品來台以牟利之共同犯
    意聯絡，於民國97年3 月17日，以每個人民幣14.46 元之代
    價，向陽躍公司訂購神奇寶貝皮卡丘絨毛填充玩具276 個、
    史奴比絨毛填充玩具120 個及海綿寶寶填充玩具486 個，由
    陽躍公司在大陸地區裝櫃（櫃號：CLHU0000000 號）並起運
    來臺，貨櫃運抵臺灣後，丁○○委由不知情之佳群報關有限
    公司人員，在進口報單上填載進口塑膠玩具882 個（報單號
    碼：AA/97/1171/0271 號）之事項後，於97年3 月22日持向
    財政部基隆關稅局投單報運進口，嗣經內政部警政署保安警
    察第三總隊第一大隊警員於97年3 月28日下午1 時許，前往
    桃園縣平鎮市○○路295 號執行落地追蹤檢查時，在上開貨
    櫃內查獲前揭仿冒商標商品882 個。
二、案經群英社國際股份有限公司代理人甲○○訴由內政部警政
    署保安警察第三總隊第一大隊報請台灣基隆地方法院檢察署
    檢察官偵查起訴。
    理  由
壹、程序方面
    按被告以外之人於審判外之言詞或書面陳述，除法律有規定
    者外，不得作為證據；又被告以外之人於審判外之陳述，雖
    不符合同法第159 條之1 至第159 條之4 之規定，但經當事
    人於審判程序同意作為證據，法院審酌該言詞陳述或書面陳
    述作成時之情況，認為適當者，亦得為證據。當事人、代理
    人或辯護人於法院調查證據時，知有第159 條第1 項不得為
    證據之情形，而未於言詞辯論終結前聲明異議者，視為有前
    項之同意，刑事訴訟法第159 條第1 項及第159 條之5 分別
    定有明文。經查，本判決所引用之各該被告以外之人於審判
    外之陳述，雖屬傳聞證據，但當事人於本院準備程序及審判
    期日中均表示同意作為證據方法而不予爭執，且迄至言詞辯
    論終結前亦未再聲明異議，本院審酌上開證據資料製作時之
    情況，尚無違法不當及證明力明顯過低之瑕疵，亦認為以之
    作為證據應屬適當，故揆諸前開規定，依刑事訴訟法第159
    條之5 規定，認前揭證據資料均有證據能力。
貳、實體部分
一、訊據被告丁○○固供承自大陸地區輸入上揭扣案仿冒商標商
    品882 個不諱，惟矢口否認上開犯行，並辯稱：伊為了因應
    兒童節要販售絨毛玩具予安親班，所以臨時告知陽躍公司之
    呂勇春尋找絨毛玩具，並授權每個玩具價格在100 元以內即
    可，伊不知道呂勇春幫伊找的絨毛玩具為神奇寶貝、海綿寶
    寶、史努比等有商標專用權之玩偶云云。惟查：
  (一)被告以併櫃之方式報運進口仿冒神奇寶貝皮卡丘絨毛填充玩
    具276 個、史奴比絨毛填充玩具120 個、海綿寶寶填充玩具
    486 個等情，業據證人林潤生、甲○○、賴芳君、乙○○於
    警詢或偵查中陳述明確，並有保安警察第三總隊進口貨櫃落
    地追蹤檢查聲請書、勘察採證同意書、內政部警政署保安警
    察第三總隊第一大隊第一中隊搜索筆錄、扣押筆錄、內政部
    警政署保安警察第三總隊第一大隊扣押物品目錄表、照片、
    陽躍玩具貿易公司出貨單、進口報單、中華民國商標註冊證
    、鑑識證明書、SNOOPY鑑定報告書、鑑價報告書、臺灣基隆
    地方法院檢察署檢察官勘驗筆錄及照片等書證附卷可稽，且
    有上揭扣案之仿冒商品可佐。足認被告與「呂勇春」意圖販
    賣而輸入來台之商品確係仿冒商標商品無訛。
  (二)被告雖辯稱不知來貨係仿冒商標之商品云云。惟查，被告輸
    入扣案之絨毛玩具其目的係為銷售以營利，且本次貨櫃輸入
    之玩具共值人民幣172526元，其中扣案絨毛玩具值人民幣12
    750 元等情，業據被告供述在卷，並有出貨單附卷足憑，從
    而，可知扣案絨毛玩具價值非少，且被告亦自承呂勇春有來
    電告知找到絨毛玩具等語，衡情，被告為營利而輸入扣案絨
    毛玩具，焉有未詢問呂勇春為其找到何種絨毛玩偶再決定是
    否妥適之理？況被告進口販賣玩具多年，對於輸入物品必須
    據實申報，否則動輒觸法一情，應已熟稔，且大陸地區仿品
    充斥市場，亦為眾所週知之事，豈有在不明瞭所進口絨毛玩
    偶之品質、款式、有無商標等事項之情況下，即貿然輸入來
    台販售之理。是被告上開所辯，顯係卸責之詞，不足採信。
    至被告前於偵查中辯稱：扣案史努比絨毛玩具分為藍色、黃
    色、鵝黃色、綠色、粉紅色，與真品為白底、黑耳朵、黑鼻
    子、黑眉毛不同，應無侵害史努比商標專用權云云。然證人
    乙○○於偵查中證述：香港商霽霽企業有限公司為因應市場
    需求，已授權廠商製造及銷售不同顏色史奴比玩偶，扣案史
    努比之顏色、形狀與真品之史奴比玩偶相似等語明確，並提
    出黑色、粉紅色史努比絨毛玩具各1 只在案可憑，按被告經
    營玩具買賣多年，焉有不知上情之理，是其該部分所辯，亦
    不足為採。
  (三)又上揭事實一欄所示商標均係世界知名商標，所生產之商品
    價格在同一商品中均屬高檔，而本件來貨係由仿冒盛行之大
    陸地區進口，且進口單價每件在人民幣14.46 元（此有出貨
    單在卷可憑），價錢甚為便宜，衡諸常情，顯係仿冒商標之
    商品，被告當無不知之理。是被告顯然知悉所輸入之物乃仿
    冒商品。
  (四)綜上，被告所辯不知輸入仿冒註冊商標之商品云云，無非事
    後卸責之詞，不足採信。本案罪證明確，被告犯行洵堪認定
    ，自應依法論科。
二、核被告所為，係犯商標法第82條之意圖販賣而輸入仿冒商標
    之商品罪。查被告與「呂勇春」間，有犯意之聯絡及行為之
    分擔，為共同正犯。被告與「呂勇春」係利用不知情之報關
    行人員林潤生輸入仿冒商品，應論以間接正犯。被告以一違
    反商標法輸入仿冒商品之行為，分別侵害群英社國際股份有
    限公司、香港商霽霽企業有限公司臺灣分公司及美商新維爾
    康國際公司之商標專用權，觸犯構成要件相同之罪名，為想
    像競合犯，應依刑法第55條之規定，從一重之意圖營利而輸
    入仿冒商標之商品罪處斷。審酌被告意圖販賣輸入仿冒商品
    之行為，不僅損害真正商標權利人之正常營收，對真正商標
    權利人之商譽亦有不良影響，其本次輸入仿冒品之數量亦非
    輕微，已足以影響交易秩序之公平與公正，然其輸入仿冒品
    之行為較諸仿冒者之仿冒行為而言，惡性尚非至大，姑念其
    業與上揭專用商標權人均達成和解，此有和解書3 份附卷足
    憑，並參酌其到案後態度等一切情狀，量處如主文所示之刑
    ，併諭知易科罰金之折算標準。末以被告前未曾因故意犯罪
    受有期徒刑以上刑之宣告，有本院卷附臺灣高等法院被告前
    案紀錄表可稽，本院認其經此教訓後，當知警惕，應無再犯
    之虞，因認其所受宣告之刑，以暫不執行為適當，併予宣告
    緩刑3 年，用啟自新。扣案仿冒商標商品共882 個，係被告
    犯商標法第82條之罪所輸入之商品，原應依商標法第83條之
    規定，不問屬於犯人與否，宣告沒收之，惟上開商品業經基
    隆關稅局處分沒入，有該局處分書附卷可參（偵卷第146 頁
    ），爰不另宣告沒收。
據上論斷，依刑事訴訟法第284 條之1 、第299 條第1 項前段，
商標法第82條，刑法第11條前段、第28條、第55條、第41條第1
項前段、第74條第1 項第1 款，判決如主文。
本案經檢察官丙○○到庭執行職務。
中    華    民    國    97    年    12    月    17    日
                  刑事第二庭法  官  黃梅淑
以上正本證明與原本無異。
如不服本判決應於收受本判決後10日內向本院提出上訴書狀，其
未敘述上訴理由者，並得於提起上訴後10日內向本院補提理由書
狀（均須按他造當事人之人數附繕本。）「切勿逕送上級法院」
中    華    民    國    97    年    12    月    17    日
                            書記官  盧鏡合
附錄論罪法條
商標法第82條：
明知為前條商品而販賣、意圖販賣而陳列、輸出或輸入者，處一
年以下有期徒刑、拘役或科或併科新臺幣五萬元以下罰金。


司法院資訊處製作；財團法人民間司法改革基金會備份。
